臺灣嘉義地方法院刑事判決　　　　　　100年度交易字第119號
公　訴　人　臺灣嘉義地方法院檢察署檢察官
被　　　告　蔡永富
上列被告因過失傷害案件，經檢察官提起公訴（100年度偵字第
3360號），本院判決如下：
    主  文
蔡永富因過失傷害人，處有期徒刑參月，如易科罰金，以新臺幣
壹仟元折算壹日。
    犯 罪 事 實
一、蔡永富於民國99年12月3日下午4時9分許，駕駛車牌號碼C2-
    7996號自用小貨車，沿嘉義市○○路由南向北行駛，途經該
    路段198號前時，應注意並能注意超車時應於前車左側保持
    半公尺以上之間隔超過，卻疏未注意，而從曾碧珠所騎乘車
    牌號碼L7E-117號沿同向在前行駛之重機車之左側，又未保
    持安全間隔即欲行超車，以致其自用小貨車右側後視鏡擦撞
    到曾碧珠機車之左前方後視鏡，曾碧珠人車倒地，先行摔倒
    再滑行撞及右前方由吳俊億（過失傷害部分另為不起訴處分
    ）所駕駛而停放於路旁之車牌號碼2072-JC號自用小客車，
    致曾碧珠受有左側脛腓骨骨折、左肩胛骨骨折、頭部外傷、
    左膝挫傷、胸壁挫傷合併左側第二至第九根肋骨骨折、左側
    外（創）傷性血胸等傷害。蔡永富於肇事後，停留現場待司
    法警察到場處理時，於司法警察尚未知悉肇事者為何人前，
    主動坦承肇事並接受偵訊，自首而接受裁判。
二、案經告訴人曾碧珠訴由臺灣嘉義地方法院檢察署檢察官偵查
    起訴。
    理  由
一、本件被告蔡永富所犯為刑法第284條第1項前段過失傷害之罪
    ，核屬刑事訴訟法第273條之1第1項所定死刑、無期徒刑、
    最輕本刑為3年以上有期徒刑以外之罪，亦非高等法院管轄
    之第一審案件，而被告於本院行準備程序中就被訴事實為有
    罪之陳述，經告知被告簡式審判程序之旨並聽取當事人意見
    後，本院合議庭裁定由受命法官獨任進行簡式審判程序，是
    本件之證據調查，依刑事訴訟法第273條之2規定，不受同法
    第159條第1項、第161條之2、第161條之3、第163條之1及第
    164條至第170條規定之限制，合先敘明。
二、上開犯罪事實，業據被告於本院審理程序中坦承不諱（見本
    院卷第30頁），與告訴人曾碧珠於警製談話記錄表供述之情
    節相符（見交查卷第11頁），並有道路交通事故現場圖、道
    路交通事故調查報告表(一)、(二)、戴德森醫療財團法人嘉義基
    督教醫院診斷證明書、長庚醫療財團法人嘉義長庚紀念醫院
    診斷證明書各1紙及道路交通事故照片52張在卷可稽（見交
    查卷第7-12頁、第16-42頁、他字卷第5-7頁）。按駕駛人欲
    超越時，應於前車左側保持半公尺以上之間隔超過，道路交
    通安全規則第101條第1項第5款定有明文。被告駕車自應注
    意上述道路交通安全規定，又依該道路交通事故調查報告表
    (一)所載，本件肇事時，為日間自然光線、天候晴、柏油路面
    、乾燥無缺陷、無障礙物，被告亦無不能注意之情事，其竟
    疏未注意及此因而肇事，足認其駕車失當行為確有過失。此
    外本件經臺灣省嘉雲區車輛行車事故鑑定委員會鑑定，及臺
    灣省車輛行車事故覆議鑑定委員會覆議結果亦同此認定，有
    臺灣省嘉雲區車輛行車事故鑑定委員會100年1月28日嘉雲鑑
    990931字第1005800339號函所附鑑定意見書、臺灣省車輛行
    車事故覆議鑑定委員會100年4月12日覆議字第1006201358號
    函各1份附卷可參（見交查卷第47-48頁、第62頁）。又告訴
    人確因本件車禍而受有前開傷害，與被告之過失行為間顯有
    相當因果關係，綜上，本件事證已臻明確，被告犯行，洵堪
    認定。
三、核被告所為，係犯刑法第284條第1項前段之過失傷害罪。又
    告訴代理人固指稱被告肇事當時正在執行業務，故本件應為
    刑法第284條第2項之業務過失傷害云云，經查，被告迭於偵
    查中及本院審理時辯稱：其當時正要前往B&Q選購商品，並
    非執行業務等語（見交查卷第55頁、本院卷第37頁），卷內
    亦查無其他積極證據可資證明被告案發當時為從事業務之人
    ，或正在從事相關業務，尚難單以告訴人之指訴而遽論被告
    所犯係業務過失傷害罪，併此敘明。被告於本件肇事後，於
    職司偵查犯罪機關人員尚未發覺其過失傷害犯行前，即向到
    場處理之嘉義市政府警察局交通事故處理小組員警黃彥槐自
    承為肇事者，有嘉義市○○○○○道路交通事故肇事人自首
    情形紀錄表在卷可稽（見交查卷第13頁），爰依刑法第62條
    前段規定減輕其刑。審酌被告之素行，本件所涉之過失程度
    ，其犯後坦承犯行及未與告訴人成立和解賠償損害等一切情
    狀，量處如主文所示之刑，並諭知易科罰金之折算標準，以
    資懲儆。
據上論斷，應依刑事訴訟法第273條之1第1項、第299條第1項前
段，刑法第284條第1項前段、第62條前段、第41條第1項前段，
刑法施行法第1條之1第1項、第2項前段，判決如主文。
本案經檢察官李志明到庭執行職務
中    華    民    國  100    年    7    月    14    日
                  刑事第四庭    法  官  王慧娟
以上正本證明與原本無異。
如不服本判決應於收受判決後10日內向本院提出上訴書狀，並應
敘述具體理由；其未敘述上訴理由者，應於上訴期間屆滿後20日
內向本院補提理由書（均須按他造當事人之人數附繕本）「切勿
逕送上級法院」。告訴人或被害人如對於本判決不服者，應具備
理由請求檢察官上訴，其上訴期間之計算係以檢察官收受判決正
本之日期為準。
中    華    民    國  100    年    7    月    14    日
                                書記官  高文靜
附錄本案法條：
中華民國刑法第284條第1項
因過失傷害人者，處 6 月以下有期徒刑、拘役或 5 百元以下罰
金，致重傷者，處 1 年以下有期徒刑、拘役或 5 百元以下罰金
。